臺灣臺北地方法院刑事判決　　　　　　 100年度易字第2340號
公　訴　人　臺灣臺北地方法院檢察署檢察官
被　　　告　邱昕
上列被告因竊盜案件，經檢察官提起公訴（100年度偵字第15357
號），因被告於準備程序進行中，就被訴事實為有罪之陳述，經
本院告知簡式審判程序意旨，並聽取公訴人及被告之意見後，本
院裁定依簡式審判程序審理，判決如下：
    主  文
邱昕竊盜，累犯，共捌罪，各處拘役伍拾日，如易科罰金，均
以新臺幣壹仟元折算壹日。應執行拘役壹佰貳拾日，如易科罰金
，以新臺幣壹仟元折算壹日。
    事  實
一、邱昕於民國99年間，因詐欺案件，經臺灣花蓮地方法院以
    98年度簡上字第100號判處有期徒刑6月確定，並於99年11月
    9日易科罰金執行完畢。詎猶不知悔改，分別基於意圖為自
    己不法之犯意，於下列時、地，竊盜他人之財物，茲分述如
    下：
     (1)於100年7月17日12時許，在位於臺北市中山區○○○路
        261-3號「FOREVER26」服飾店內，徒手竊取李淑秀所管
        領之粉紅色洋裝1件得手；
     (2)於同日13時30分許至14時許內之某時，在位於臺北市中
        山區○○○路4號1樓「iRoo」服飾店內，徒手竊取鄭麗
        珠所管領之白色洋裝1件得手；
     (3)於同日某時許，在位於臺北市中山區○○○路上「新光
        三越百貨公司」之「LANCOME」專櫃內，徒手竊取王姵
        穎所管領之瞬白奇蹟持久粉底液1瓶得手；
     (4)於同日某時許，在位於臺北市中山區○○○路上「新光
        三越百貨公司」之「黛珂」專櫃內，徒手竊取陳秀玟所
        管領之AQ面膜1瓶、煥白新生按摩霜1瓶等物得手；
     (5)於同日某時許，在位於臺北市中山區○○○路上「新光
        三越百貨公司」之「REVIVE」專櫃內，徒手竊取李佳麗
        所管領之光采再生複合精華1瓶、極致特潤精華1瓶等物
        得手；
     (6)於同日14時許，在位於臺北市中山區○○○路61號「康
        是美」藥妝店內，徒手竊取呂雨潔所管領維他命B12光
        透美白霜1條、維他命B12無痕奇蹟精華液1條、4D瓷晶
        元美白乳液1條等物得手；
     (7)於同日14時許至14時20分許內某時，在位於臺北市中山
        區○○○路1號「屈臣氏」藥妝店內，徒手竊取林于琳
        所管領之露得清細白修護面膜1盒、塔娜卡煥白溫和潔
        面霜1瓶、小白鯊美白化妝水1瓶、小白鯊美白乳液1 瓶
        、小白鯊美白精華液1瓶、ZA美白粉蕊1組、UNO炭洗顏
        面乳等物得手；
     (8)於同日14時20分許，在位於臺北市中山區○○○路3-2
        號1樓「SASA莎莎」美妝專賣店內，徒手竊取廖俐晶所
        管領之YSL香水1瓶，得手後，當場為「SASA莎莎」美妝
        專賣店之店員發現並報警到場處理，嗣經警徵得邱昕
        同意執行搜索，因而獲悉上情。
二、案經李淑秀、王姵穎、陳秀玟、李佳麗、廖俐晶訴由臺北市
    政府警察局中山分局報由臺灣臺北地方法院檢察署檢察官偵
    查起訴。
    理  由
一、本件被告邱昕所犯係死刑、無期徒刑、最輕本刑為3年以
    上有期徒刑以外之罪，其於準備程序中就被訴事實為有罪之
    陳述，經本院告知簡式審判程序之旨，並聽取公訴人及被告
    之意見後，認無不得或不宜改依簡式審判程序進行之情事，
    爰依刑事訴訟法第273條之1第1項規定，裁定改依簡式審判
    程序審理，合先敘明。
二、前揭事實，業據被告迭於警詢中、偵查中及本院審理時均供
    認不諱（見偵卷第29-33頁、第69-70頁、本院卷第15頁背面
    ），核與證人李淑秀、鄭麗珠、王姵穎、陳秀玟、李佳麗、
    林于琳、呂雨潔、廖俐晶於警詢時之證述情節相符，並有自
    願搜索同意書、臺北市政府警察局中山分局搜索扣押筆錄、
    扣押物品目錄表、贓物認領保管單8紙、贓物照片8張等在卷
    可稽，足堪認定被告前開任意性自白與事實相符，應值採信
    。本案事證明確，被告之竊盜犯行均洵堪認定，均應依法論
    科。
三、核被告所為，均係犯刑法第320條第1項之竊盜罪。被告所犯
    上開各罪，犯意各別，行為互異，應予分論併罰。又被告有
    前揭事實記載之科刑及執行完畢紀錄，此有臺灣高等法院被
    告前案紀錄表、臺灣臺北地方法院檢察署檢察事務官室公務
    電話紀錄表等在卷可稽，其受徒刑執行完畢後，5年以內故
    意再犯本件有期徒刑以上之罪，為累犯，均應依刑法第47條
    第1項規定，加重其刑。爰審酌被告有如犯罪事實所載之前
    科紀錄，素行非佳，惟念及被告犯後業已坦承犯行，犯後態
    度尚佳，且竊得之財物均已為被害人領回，所受損害程度尚
    輕暨其犯罪手段、生活狀況、智識程度等一切情狀，分別量
    處如主文所示之刑及定應行刑，並均諭知易科罰金之折算標
    準，以資警懲。
四、據上論斷，應依刑事訴訟法第273條之1第1項、第284條之1
    、第299條第1項前段，刑法第320條第1項、第41條第1項、
    第51條第6款，刑法施行法第1條之1，判決如主文。
本案經檢察官李彥霖到庭執行職務
中    華    民    國   100    年    9     月    28    日
                  刑事第十三庭  法  官  楊雅清
上正本證明與原本無異。
如不服本判決應於收受送達後10日內向本院提出上訴書狀，並應
敘述具體理由；其未敘述上訴理由者，應於上訴期間屆滿後20日
內向本院補提理由書（均須按他造當事人之人數附繕本）「切勿
逕送上級法院」。告訴人或被害人如對於本判決不服者，應具備
理由請求檢察官上訴，其上訴期間之計算係以檢察官收受判決正
本之日期為準。
                                書記官  吳俊龍
中    華    民    國   100    年    9     月    28    日
附錄本案論罪科刑法條全文：
中華民國刑法第320條
（普通竊盜罪、竊佔罪）
意圖為自己或第三人不法之所有，而竊取他人之動產者，為竊盜
罪，處5  年以下有期徒刑、拘役或 5 百元以下罰金。
意圖為自己或第三人不法之利益，而竊佔他人之不動產者，依前
項之規定處斷。
前二項之未遂犯罰之。